臺灣高等法院刑事判決　　　　　　　 100年度上訴字第1235號
上　訴　人
即　被　告　陳國雄
選任辯護人　鄭克盛律師
上　訴　人
即　被　告　王芳
上列上訴人因妨害風化案件，不服臺灣臺北地方法院99年度訴字
第1427號，中華民國100年3月17日第一審判決（起訴案號：臺灣
臺北地方法院檢察署99年度偵字第9748號），提起上訴，本院判
決如下：
    主  文
上訴駁回。
    事  實
一、陳國雄為東方百合時尚會館（設在臺北市中山區○○○路 ○
    段66號1至4樓）之實際負責人，與其所僱用之協理王芳，於
    99年4月9日23時30分許，均基於使女子與他人猥褻行為而以
    之營利之犯意聯絡，共同媒介上址店內之美容師詹月容為男
    客簡佑麟在該址店內事撫摸陰莖至射精之猥褻行為，代價為
    每1小時新臺幣（下同）2千元，再由詹月容與該店分帳。嗣
    被警持票搜索查獲，並扣得陳國雄所有，如附表所示，供在
    上址店內紀錄詹月容營利記錄，及詹月容所有潤滑液2瓶。
二、案經臺北市政府警察局中山分局移送臺灣臺北地方法院檢察
    署檢察官提起公訴。
    理  由
壹、程序方面
    按被告以外之人於審判外之言詞或書面陳述，除法律有規定
    者外，不得作為證據；證人、鑑定人依法應具結而未具結者
    ，其證言或鑑定意見，不得作為證據，刑事訴訟法第159 條
    第1 項、第158 條之3 定有明文。又被告以外之人於審判外
    向法官所為之陳述，得為證據；被告以外之人於偵查中向檢
    察官所為之陳述，除顯有不可信之情況者外，得為證據；被
    告以外之人於審判外之陳述，雖不符刑事訴訟法第159 條之
    1 至第159 條之4 之規定，但經當事人於審判程序同意作為
    證據，法院審酌該言詞陳述或書面陳述作成時之情況，認為
    適當者，亦得為證據；又當事人、代理人或辯護人於法院調
    查證據時，知有第159 條第1 項不得為證據之情形，而未於
    言詞辯論終結前聲明異議者，視為有前項之同意，同法第15
    9條之1、第159條之5亦有明定。查本件當事人對於證人於警
    訊、偵查、審理中證述，除證人詹月容之警詢筆錄以外，均
    不爭執，就其他本案引用之供述證據，有屬被告以外之人於
    審判外所為之供述證據亦不爭執（原審卷第23頁、本院卷第
    34頁正面），其至本件辯論終結前，並未聲明異議，自有證
    據能力。另被告陳國雄之選任辯護人爭執詹月容之警詢筆錄
    無證據能力等節，因證人詹月容已於99年12月22日經解出國
    境，有內政部入出國及移民署100年1月20日移資處寰字第10
    00011755號函暨附件即詹月容入出國日期紀錄在卷（原審卷
    第67、68頁）為憑，有刑事訴訟法第159條之3第3 款之情形
    ，且詹月容於檢察官偵查中之陳述，顯違常情，是證人詹月
    容於警詢中之陳述，應認為有特別之情形，而有證據能力，
    而被告陳國雄之選任辯護人雖於原審請求傳喚證人詹月容，
    經原審不予准許在案，其於本院審理時，則僅請求傳喚證人
    吳寶鳳，不再聲請傳喚詹月容，足見其已捨棄此部分之請求
    ，本院自毋庸再予傳喚，並認證人詹月容警詢筆錄有證據能
    力。
貳、實體方面
一、訊據被告陳國雄固自承為東方百合時尚會館之實際負責人，
    惟矢口否認有公訴意旨所指之犯行，辯稱不知道發生何事情
    ，一位警員告訴我現場有發生色情交易，詹月容告訴我說是
    客人強迫拉她的手摸他的下體，當時詹月容是這樣講的，警
    察又把詹月容帶到包廂繼續作筆錄，做完筆錄之後，詹月容
    跟我提到客人接到電話，就自己將褲子脫下來，拉詹月容的
    手去摸他的下體。過沒多久警察就來了。詹月容跟我說作筆
    錄時。警察告訴他說只要承認就沒有事，就說有作半套。我
    們公司營業項目沒有包含色情的經營及收費，我們公司有公
    定的收費，或許是個人利用這個空間作這種交易而我們有疏
    忽等語，及詹月容好像是在我們公司包廂經警方控制現場情
    形下完成筆錄，其他的人到警局作筆錄，詹月容有提到他看
    不太懂字，但警方告訴他只要承認簽字就沒事，後來到警局
    詹月容繳交罰款就沒事，就送到收容所。我們報表上會註明
    要漂亮的及點秋香，是顧及美容師排班，因客人會挑。點秋
    香是客人進門就看到美容師，直接要他作。因為會跳班，所
    以要註明，以免美容師不滿，當時我沒有在現場，不可能與
    被告王芳有犯意聯絡，而證人簡佑麟所述之收費與店內消費
    標準不同，亦無因女服務生與男客猥褻行為之代價有朋分利
    益之行為，店內之營業紀錄祇是記帳，並非針對詹月容個人
    的記錄，又扣案之精油是按摩用，與猥褻行為無關云云。其
    選任辯護人則略以，關於詹月容是否有作半套，及該店家是
    否有要求詹月容提供服務而負刑法責任，警方所提的證據，
    係據客人簡佑麟及詹月容之證詞，詹月容於警詢部分應無證
    據能力，至於偵查中詹月容顯非出於自願性而受有情緒上之
    壓迫，不論詹月容有無為客人為半套之行為，縱觀各證人之
    證詞，均無法證明客人所交付之現金，有以半套為對價交付
    店家，本件被告陳國雄事後查證，恐為店家之幹部或小姐，
    私下所為之行為，至於金錢的代價，可能為額外收取之現金
    此與店家無關等語，以為辯護，另舉詹月容、李奉娥、吳喬
    莉為證人，足以證明該址店內並無公訴意旨所指之犯罪行為
    。本案查獲之媒介猥褻行為，恐係祇是被告王芳個人行為，
    與被告陳國雄無關，店內亦未分得任何利益，不可能與被告
    王芳有犯意聯絡與行為分擔，又原審認定猥褻行為之代價為
    2000元，再由詹月容與店家分帳，惟此部分均無證據可資證
    明，自不得任意推論有主觀上營利之意圖云云置辯。被告王
    芳固自承確在該址擔任協理，惟辯稱我就是客人來我把他帶
    上去，我就問說是作臉還是作腳，因小姐是排隊，我就按照
    順序叫。其他我也不知道他們在幹什麼。如果客人問我有沒
    有半套或全套，我都跟他們說沒有，我們是沒有這個服務。
    我在東方百合上班，幹部這個名字也不算什麼，小姐來應徵
    上班我也不知道，他們跟公司如何抽，我也不知道，我只有
    等客人來問他們是作臉作腳。其他我都不知道的。及跟客人
    半套價錢，是從來沒有這回事。當天簡佑麟來說要付兩個鐘
    頭錢，我說不用，我說你做好交給詹月容，平時我在現場工
    作也不碰錢，都是小姐做完之後，帶客人到櫃台買單云云。
    經查：
  (一)公訴意旨所指東方百合時尚會館之協理王芳，於99年4月9日
    23時30分許，為證人簡佑麟媒介上址店內之美容師詹月容為
    男客簡佑麟在該址店內事撫摸陰莖至射精之猥褻行為，代價
    為每1小時2千元等事實，迭據證人簡佑麟於警詢、偵查及本
    院審理中，均證述明確（臺灣臺北地方法院檢察署99年度偵
    字第9748 號偵查卷第25頁至第27頁、第126頁，本院卷第32
    頁至第34頁），核與證人詹月容於警詢中所供承，在前開時
    、地，為證人簡佑麟進行性交易，而現場經警查扣之潤滑液
    亦為詹月容所有，現場係被告王芳負責收費等語（前揭偵查
    卷第21頁至第24頁），均相符合。此外，復有臺北市政府警
    察局中山分局中山二所99年4月7日「臨檢紀錄表」1 份、臺
    北市政府警察局中山分局中山二派出所臨檢現場人員名冊 1
    份、「堡麗晶美容名店」之「營利事業登記證」影本1 份、
    陳國雄之搜索扣押筆錄暨扣押物品目錄表各1 份、詹月容之
    搜索扣押筆錄暨扣押物品目錄表各1 份、現場照片及從業人
    員照片名冊共18張、東方百合99年4月份出勤卡1張、工作紀
    錄表1份、櫃檯日報表9 份、堡麗晶海洋主題館工作紀錄表1
    份、堡麗晶美容名店營業登記資料公示查詢、臺北市政府警
    察局中山分局偵查報告1份及市民檢舉之電話紀錄2份、臺北
    市政府警察局中山分局中山二派出所查訪表1 份、臺北市政
    府警察局中山分局風紀探訪小組工作報告表各1 份、臺北市
    政府警察局中山分局臨檢紀錄表影本1 份附卷（前揭偵查卷
    第28頁至第32頁、第35頁至第38頁、第41頁至第43頁、第45
    頁至第47頁、第60頁、第63頁、第62頁、第64頁至第71頁、
    第91頁、第113頁至第120頁）可考，可堪證明。
  (二)證人詹月容於該次警詢中雖陳稱，店內並未授意必須與客人
    進行性交易等語，且於檢察官中改稱，我當時昏昏沈沈，我
    沒有看到錢，當天係男客拿我的手去碰他的身體云云（同上
    卷第110頁至第111頁），又改稱我幫簡佑麟做是被強迫的，
    他接到第1 通電話後，說要跟我做愛，我說不可以等語（同
    上卷第132頁至第135頁），惟核諸證人詹月容於檢察官偵查
    中所供述之內容，應屬簡佑麟妨害性自主犯行之被害人，詎
    於倖獲警方當場查獲時，不僅未陳述被害情形，與事理已有
    未符，事後復於檢察官偵查中更異前詞，且其所自稱從按摩
    行為，且與選任辯護人所引為證人加以詰問之上址店內會計
    人員即證人李奉娥於原審審理中自稱店內並未有按摩服務等
    語（原審卷第34頁背面），均相矛盾，已無可採，更何況被
    告陳國雄於原審審理中亦自承，證人詹月容不符從事按摩業
    之資格，且不知有證人詹月容有何種美容師證照等語（同上
    卷第56頁正面），被告陳國雄竟加以僱用，足認其所陳述證
    人詹月容未從事檢察官所指之不法行為，自與事理不符，亦
    無可採。
  (三)加以被告王芳如不知證人詹月容究為證人簡佑麟提供何種服
    務，則客人離去時，即無標準可作為收費之依據，而該址店
    內將形同任由客人來去，收費亦形同樂捐，衡諸常情，顯有
    不符，其辯詞更無可採。
  (四)證人簡佑麟於偵查中雖證以：「…第3次也是純按摩2小時，
    我也是找6號幫我按摩，但我是到櫃台付2,200元…」（前揭
    偵查卷第126 頁），惟其於本院審理中明確指證：「基本按
    摩是兩個小時，1小時1千元，至少要兩個小時」（本院卷第
    32頁背面），「…半套4,000 那次，是我本來按摩是兩個小
    時2千元，我問他是否有小姐，時間再追加1 小時1千元，並
    另給小姐1千共4千元…」（同上卷第33頁背面），查按摩代
    價是證人簡佑麟親自支付，自以證人簡佑麟所述1小時1千元
    為正確。又證人簡佑麟因小姐為猥褻行為，多支付2千元，1
    千元為小姐所得，另1千元歸店家，店家自是有所營利。
    要之，被告2 人所辯，無非事後圖卸之飾詞，委不足取，本
    案事證明確，被告2 人犯行至堪認定，應予依法論科。
二、按現行刑法第231條第1項於88年4 月21日修正公布，其規定
    為意圖使男女與他人性交或猥褻行為，而引誘、容留或媒介
    以營利者，其處罰之對象為引誘、容留或媒介之人，犯罪構
    成要件乃以行為人主觀上有營利及使男女與他人為性交或猥
    褻行為之犯意，客觀上有引誘、容留或媒介之行為為已足，
    屬於形式犯。故行為人只要以營利為目的，有使男女與他人
    為性交或猥褻行為之意圖，而著手引誘、容留或媒介行為，
    即構成犯罪；至該男女與他人是否有為性交或猥褻之行為，
    則非所問，亦不以媒介行為人取得財物或利益，始足當之（
    最高法院98年度台上字第862號判決意旨參照）。查被告陳
    國雄經營之東方百合時尚會館，僱用被告王芳，媒介店內美
    容師與男客為猥褻行為，1次可抽取1千元之利益，被告2 人
    均有營利之意圖，甚為明確。核被告2 人所為，係犯刑法第
    231條第1項意圖使女子與他人為猥褻之行為，而媒介以營利
    罪。被告2 人就前開犯行，有犯意聯絡及行為分擔，為共同
    正犯。
三、原審認被告2 人罪證明確，依刑法第28條、第231條第1項、
    第41條第1 項前段，刑法施行法第1條之1第1項、第2項前段
    規定，分別審酌被告2 人分別擔任上址店內實際負責人及協
    理，無視善良風俗及社會觀念，媒介猥褻行為，藉此謀取利
    益，被告2人犯罪後，猶飾詞狡卸，不能認有悔意，惟被告2
    人均無前案紀錄，有臺灣高等法院被告前案紀錄各1 份可佐
    ，堪認其素行，均非至惡，乃未從重量刑，而被告陳國雄在
    前開犯罪中，其身分為該址店內之實際負責人，其位階較被
    告王芳為高，乃酌處略重之刑度等一切情狀，就被告陳國雄
    ，量處有期徒刑6月；被告王芳量處有期徒刑5月，並均諭知
    如易科罰金皆以新臺幣1千元折算1日之折算標準。扣案如附
    表所示之物，均係被告陳國雄所有，而為被告2 人供共同犯
    罪所用之物，著依刑法第38條第1項第2款諭知沒收。至於扣
    案潤滑液2瓶，既非被告2人所有之物，而係證人詹月容所有
    ，乃不併為諭知沒收，均此敘明，認事用法，核無不合，量
    刑亦屬妥適，被告2 人上訴意旨，仍執陳詞，空言否認犯罪
    ，均為無理由，皆應予駁回。
四、被告陳國雄聲請傳訊證人吳寶鳳擬證明證人詹月容與特定幹
    部之私下行為與店家無關，惟查該證人於案發時並未在現場
    ，與證人詹月容又無特定關係，自無從證明上開待證事實，
    且本案待證事實已臻明確，被告陳國雄上開調查證據之聲請
    ，核無必要，亦應併予駁回，附此敘明。
據上論斷，應依刑事訴訟法第368條，判決如主文。
本案經檢察官周誠南到庭執行職務。
中    華    民    國   100    年    5     月    24    日
                  刑事第三庭  審判長法  官  陳博志
                                    法  官  劉興浪
                                    法  官  許文章
以上正本證明與原本無異。
如不服本判決，應於收受送達後十日內向本院提出上訴書狀，其
未敘述上訴之理由者並得於提起上訴後十日內向本院補提理由書
（均須按他造當事人之人數附繕本）。「切勿逕送上級法院」。
                                    書記官  范家瑜
中    華    民    國   100    年    5     月    24    日
附錄：本案論罪科刑法條全文
中華民國刑法第231條
（圖利使人為性交或猥褻罪）
意圖使男女與他人為性交或猥褻之行為，而引誘、容留或媒介以
營利者，處5 年以下有期徒刑，得併科10萬元以下罰金。以詐術
犯之者，亦同。
公務員包庇他人犯前項之罪者，依前項之規定加重其刑至二分之
一。
附表：
一、詹月容99年4月份出勤卡壹張。
二、99年4月9日工作記表壹張。
三、99年4月9日早班營收表壹張。
四、99年4月9日櫃檯日報表壹張。